【裁判字號】    97,交聲,138
【裁判日期】    970131
【裁判案由】    交管條例聲異
【裁判全文】
臺灣板橋地方法院交通事件裁定        97年度交聲字第138 號
原處分機關  交通部公路總局臺北區監理所
異  議  人  甲○○
即受處分人
上列受處分人因違反道路交通管理處罰條例案件，對於交通部公
路總局臺北區監理所民國97年1 月11日所為之北監營裁字裁40－
AEW498003 號處分（原舉發通知單：北市警交字第AEW498003 號
），聲明異議，本院裁定如下：
    主  文
異議駁回。
    理  由
一、按汽車駕駛人，行經有燈光號誌管制之交岔路口闖紅燈者，
    處新臺幣1,800 元以上5,400 元以下罰鍰，並記違規點數3
    點，道路交通管理處罰條例第53條第1 項、第63條第1 項第
    3 款分別定有明文。所謂闖紅燈，係指車輛面對圓形紅燈時
    ，仍逕予穿越路口至銜接路段，不論左轉、直行或迴轉，均
    屬闖紅燈之行為。
二、原處分意旨略以：異議人即受處分人甲○○駕駛車號：381
    －DB號營業小客車（車輛所有人為今春交通事業有限公司）
    ，於民國（下同）96年12月4 日16時許，在臺北市○○○路
    ○ 段1 巷口，有「紅燈迴轉（東→南→東）」之違規，為在
    場執勤之臺北市政府警察局大安分局臥龍街派出所員警攔停
    ，並經警告知異議人有前揭違規事實後，為警以異議人違反
    道路交通管理處罰條例第53條第1 項（闖紅燈），當場填單
    予以舉發。嗣經移送原處分機關即交通部公路總局臺北區監
    理所，異議人因不服上開舉發違規，於96年12月6 日向原處
    分機關提出申訴，經原處分機關函請原舉發機關再行查明結
    果，因認異議人確有前揭交通違規行為（本院按：原處分書
    所載舉發違規事實為「駕車行經有燈光號誌管制之交岔路口
    闖紅燈－紅燈迴轉（東→南→東）」），爰依道路交通管理
    處罰條例第53條第1 項規定，裁處罰鍰新臺幣（下同）2700
    元，並依同條例第63條第1 項第3 款記違規點數3 點之處分
    。
三、異議人則以：當時伊是綠燈直行，也沒迴轉，他自己一個人
    騎機車，不知從哪隨後衝出來擋車，很危險；又說伊違規要
    開紅單，伊向他解釋說看錯台了，他自大、不理，態度讓人
    難服，這是人民保姆嗎？伊如有違規，請他拿出相片舉證，
    別恐嚇人民；伊駕駛381－DB 確實直行無違規，也沒有簽收
    在案，當時有出示保險證，為何勾上未出示？伊附上AEW498
    003 號通知單影本、保險卡影本各1 份，足證亂勾開單以及
    伊並無簽收，應免受罰云云。
四、經查：
(一)、異議人即受處分人甲○○有於96年12月4 日16時許，駕駛車
    號：381 －DB號營業小客車，在臺北市○○○路○ 段1 巷口
    ，因有「紅燈迴轉（東→南→東）」之違規情形，為在場執
    勤之臺北市政府警察局大安分局臥龍街派出所員警攔停，經
    該執勤員警告知異議人有前揭違規事實後，當場填單予以舉
    發，並將填製完成之舉發通知單交付異議人收受等情節，有
    臺北市政府警察局北市警交字第AEW498003 號舉發違反道路
    交通管理事件通知單（下稱舉發通知單）附卷可據，且異議
    人於聲明異議狀內，對於其有駕駛車號：381 －DB號營業小
    客車，在前揭時、地為警當場攔停，經警告知其違規事實後
    填單舉發，並將上開舉發通知單當場交付異議人收受等舉發
    經過情形，亦敘明如實，尚提出上開舉發通知單影本附狀為
    憑。而，異議人因不服前述舉發違規，向原處分機關提出申
    訴，由原處分機關函請原舉發機關即臺北市政府警察局大安
    分局再行查明結果，經該分局以96年12月25日北市警安分交
    字第09635155400 號函復略以：「……二、經查本案係當場
    攔停舉發案件，臺端於違規時地駕駛381 －DB號營小客車確
    實「紅燈迴轉（和平東路3 段1 巷口東－南－東迴轉）」，
    經員警攔停並告知違規事實後，依法舉發，並經簽收在案」
    等意旨，亦有上揭函文在卷足稽。是據上所述，足認本件原
    舉發員警係在場目賭異議人有首開「紅燈迴轉（東→南→東
    ）」交通違規，乃將異議人攔停，並告知異議人有前揭違規
    事實，當場填單舉發，且當場交付該舉發通知單予異議人收
    受，則本件原舉發員警所為如上當場舉發之程序，自屬完備
    、合法。異議人執以：伊是綠燈直行，沒有迴轉違規一情，
    惟其並無提出證據供以證明其未有為警舉發旨揭交通違規事
    實；再，本院審酌以：異議人自承其經警舉發本案交通違規
    之情節，核與原舉發機關再行查明後函復所稱本案舉發違規
    歷程，兩者均屬一致；又本件原舉發員警係依法執行取締交
    通違規勤務，異議人復未提出證據證明原舉發員警有何虛捏
    事實違法舉發情事，是以，原舉發員警所為前揭舉發異議人
    有「紅燈迴轉（東→南→東）」交通違規，堪信為真實。而
    車輛面對圓形紅燈時，仍逕予穿越停止線迴轉，亦屬闖紅燈
    之行為，已如前述，故異議人於旨揭時、地，有闖紅燈【即
    紅燈迴轉（東→南→東）】之違規事實，自堪認定。異議人
    另以：伊的紅單沒有簽收在案，伊有出示保險證，但紅單亂
    勾為未出示等枝字末節置辯，然前開情詞，對於異議人有首
    揭交通違規行為之認定，均不生影響，自不足採。
(二)、綜據前述，本件違規事證明確，原處分機關因據裁處異議人
    罰鍰2,700 元，並依同條例第63條第1 項第3 款記違規點數
    3 點之處分，核無違法或不當，本件異議無理由，應予駁回
    。
據上論斷，應依道路交通案件處理辦法第19條，裁定如主文。
中    華    民    國    97    年    1     月    31    日
                        交通法庭法  官  黎錦福
上列正本證明與原本無異。
如不服本裁定，應於裁定送達後5 日內敘明抗告理由，向本院提
出抗告狀。
                                書記官  蔡麗春
中    華    民    國    97    年    1     月    31    日


司法院資訊處製作；財團法人民間司法改革基金會備份。
